【裁判字號】    95,交易,36
【裁判日期】    950525
【裁判案由】    過失致死
【裁判全文】
臺灣宜蘭地方法院刑事判決              95年度交易字第36號
    公  訴  人  臺灣宜蘭地方法院檢察署檢察官
    被      告  乙○○
上列被告因過失致死案件，經檢察官提起公訴（95年度偵字第15
17號），被告就被訴事實為有罪之陳述，本院合議庭裁定由受命
法官獨任逕以簡式審判程序判決如下：
    主  文
乙○○因過失致人於死，處有期徒刑伍月，如易科罰金，以參佰
元折算壹日。緩刑貳年。
    事  實
一、乙○○於民國94年12月31日下午駕駛車牌號碼 L2-1039號自
    用小客車，沿宜蘭縣壯圍鄉○○路宜12線堤防道路由東往西
    往七張方向行駛，於同日下午3時30分許，途經宜12線4.6公
    里處無號誌三岔路口時，其本應注意所行駛之行向道路近路
    口處地面上劃設有白色倒三角形之讓路線標誌，用以警告車
    輛駕駛人前有幹道應減速慢行，或停車讓幹道車先行；車輛
    行至無號誌之交岔路口，支道車應暫停讓幹道車先行之規定
    ，而依當時情形，天候晴，日間自然光線、路面狀態乾燥無
    缺陷，無障礙物，且視距良好，並無不能注意之情形，竟疏
    未注意減速慢行，作隨時停車之準備，適呂溪金騎乘車牌號
    碼 LEO-410號機車，沿宜12線壯六路堤防道路由西往東方向
    駛至，而呂溪金亦疏未注意車輛行至無號誌之交岔路口，應
    減速慢行，作隨時停車之準備之規定，貿然駛至，雙方乃在
    宜12線 4.6公里處發生碰撞，造成呂溪金碰撞後，身體因此
    彈起撞到自小客車前擋風玻璃後掉落地下，受有頭部外傷併
    顱內出血傷害，經送往行政院衛生署宜蘭醫院急救後，延至
    同日晚間 8時許，仍因頭部外傷併顱內出血、四肢多重外傷
    及出血性休克死亡。乙○○肇事後，犯罪未被偵查犯罪機關
    發覺前，即託路人曾聖育向警局報案，並向到現場處理之警
    員自承肇事，自首願意接受裁判。
二、案經台灣宜蘭地方法院檢察署檢察官據宜蘭縣警察局礁溪分
    局報告相驗後，自動檢舉偵查起訴。
    理  由
一、上揭事實，業據被告自警詢起迄本院審理時供承不諱，核與
    被害人呂溪金之家屬甲○○、呂篤鄰指述、證人曾聖育證述
    情節相符，並有道路交通事故現場圖、道路交通事故調查報
    告表(一)(二)及現場照片在卷可參。而被害人呂溪金確因本件車
    禍傷重死亡等情，亦經臺灣宜蘭地方法院檢察署檢察官督同
    法醫師相驗屬實，並製有相驗屍體證明書、驗斷書及勘驗筆
    錄在卷足憑。
二、按設於支道路口之白色倒三角形之讓路線標誌，用以警告車
    輛駕駛人前有幹道應減速慢行，或停車讓幹道車先行；車輛
    行至無號誌之交岔路口，支道車應暫停讓幹道車先行，分別
    為道路交通標誌標線號誌設置規則第172條第1項及道路交通
    安全規則第102條第1項第 2款明定。被告於行經前揭無號誌
    之交岔路口時，本應注意上述規定，且依當時情形，天候晴
    ，日間自然光線、路面狀態乾燥無缺陷，無障礙物，且視距
    良好，並無不能注意之情事，竟疏未注意暫停讓屬幹道車之
    被害人呂溪金騎乘之上開機車先行，以致肇事，造成被害人
    呂溪金因此死亡，被告應有過失，且其過失為本件車禍之肇
    事主因，並與被害人呂溪金死亡間，具有因果關系。又按車
    輛行至無號誌之交岔路口，應減速慢行，作隨時停車之準備
    之規定，亦為道路交通安全規則第93條第1項第2款所明定，
    被害人呂溪金駕駛上開機車疏未減速慢行，作隨時停車之準
    備，貿然通過該交岔路口，以致肇事，被害人呂溪金行為亦
    有過失甚明，且其過失為本件車禍之肇事次因，惟被害人呂
    溪金就肇事之發生與有過失，但不得以此解免被告之過失責
    任。本件經送臺灣省基宜區車輛行車事故鑑定委員會鑑定結
    果，亦同此認定，有該鑑定委員會95年 2月15日基宜鑑字第
    0955000422號函附之鑑定意見書 1份附卷足參。綜上，本件
    事證已臻明確，被告犯行堪以認定。
二、核被告所為，係犯刑法第276條第1項之過失致人於死罪。被
    告犯罪後，於偵查犯罪機關未發覺前自首而接受裁判，業據
    被告供述在卷，核與證人證人曾聖育證述情節相符，並有宜
    蘭縣警察局礁溪分局道路交通事故肇事人自首情形紀錄表在
    卷可查，應依刑法第62條前段，依法減輕其刑。爰審酌被告
    過失程度，犯罪所生之損害，及事後已與被害人達成和解，
    有宜蘭縣壯圍鄉公所95年民調字第31號調解書 1紙在卷可考
    （見本院卷第19頁）等一切情狀，量處如主文所示之刑，並
    諭知易科罰金之折算標準。又被告前未曾受有期徒刑以上刑
    之宣告，有臺灣宜蘭地方院檢察署刑案資料查註記錄表及臺
    灣高等法院被告全國前案紀錄表在卷可憑，茲因一時疏未注
    意致罹刑典，經此偵審程序應已知警惕，本院認對其所宣告
    之刑以暫不執行為適當，爰併予宣告緩刑2年，以啟自新。
據上論斷，應依刑事訴訟法第273條之1第1項、第299條第1項前
段，刑法第276條第1項、第74條第1款、第62條前段、第41條第1
項前段，罰金罰鍰提高標準條例第1條前段、第2條，判決如主文
。
本案經檢察官賴慶祥到庭執行職務。
中    華    民    國    95    年    5     月    25    日
                  交通法庭法  官  林楨森
以上正本證明與原本無異。
如不服本判決應於收受本判決後10日內向本院提出上訴書狀，其
未敘述上訴理由者，並得於提起上訴後10日內向本院補提理由書
狀(均須按他造當事人之人數附繕本)「切勿逕送上級法院」。
                          書記官  謝佩欣
中    華    民    國    95    年    5     月    26    日
附錄本案論罪科刑法條全文：
中華民國刑法第276條
(過失致死罪)
因過失致人於死者，處二年以下有期徒刑、拘役或二千元以下罰
金。
從事業務之人，因業務上之過失犯前項之罪者，處五年以下有期
徒刑或拘役，得併科三千元以下罰金。


司法院資訊處製作；財團法人民間司法改革基金會備份。
